【裁判字號】    98,裁,3183
【裁判日期】    981217
【裁判案由】    地價稅
【裁判全文】
最  高  行  政  法  院  裁  定
                                      98年度裁字第3183號
上  訴  人  甲○○
            乙  ○
            丙  ○
被 上訴 人  臺北市稅捐稽徵處
代  表  人  丁○○
上列當事人間地價稅事件，上訴人對於中華民國98年9月21日臺
北高等行政法院98年度簡字第298號判決，提起上訴，本院裁定
如下：
    主  文
上訴駁回。
上訴審訴訟費用由上訴人負擔。
    理  由
一、按對於適用簡易程序之裁判提起上訴或抗告，須經最高行政
    法院許可，且該許可以訴訟事件所涉及之法律見解具有原則
    性者為限，行政訴訟法第235條定有明文。又所謂訴訟事件
    涉及之法律見解具有原則性，係指該事件所涉及之法律問題
    意義重大，而有加以闡釋之必要情形而言，如對於行政命令
    是否牴觸法律所為之判斷，或就同類事件所表示之法律見解
    與其他高等行政法院或本院所表示之見解互相牴觸，有由本
    院統一法律上意見或確認其意見之必要情形屬之。
二、本件上訴人對於高等行政法院適用簡易程序所為之判決，提
    起上訴，係以：本案特具「錯誤責任誰屬」與「有否追罰效
    力」二大先決要件，被上訴人應負「肇事錯誤完全責任」與
    「迄未善盡告知義務」及「不得追罰既往責任」，惟原判決
    不問被上訴人肇端過失責任，不拘法律追溯效力限制，本末
    倒置，強行引用土地稅法第9條及其施行細則第4條等法規，
    顯有疏漏、不法、違理、悖情之違誤。其次，原判決所列稅
    捐稽徵法第21條、土地稅法第3條、第9條、第16條、第17條
    、第18條、第41條及同法施行細則第4條，以及民法第758條
    、土地登記規則第27條、第79條、第120條等法規，在尚未
    判明本案前揭二大先決要件前，皆與本案案情無相關性。又
    修訂之土地稅法第9條並未直接明定得追溯既往，縱得追溯
    既往，上訴人等亦無任何過失可言；上訴人等之所以不克即
    時依新法規定續辦自用住宅稅率之「錯誤責任」，悉在被上
    訴人一方，因被上訴人未善盡告知責任，且上訴人等於知悉
    修法規定時，即火速赴辦續享自用住宅稅率，並已具文陳報
    得適用新法無疑。然原判決未加查證，避重就輕、嚴重偏誤
    ，顯有諸多法律見解原則之違誤等語，為其論據。惟核其所
    陳上述理由，乃就原判決業已詳為論駁事項再事爭執，並對
    原審認定事實、取捨證據之職權行使指摘其不當，並無所涉
    及之法律見解具有原則性之情事。上訴人提起上訴，依首開
    規定及說明，不應許可，其上訴難謂合法，應予駁回。
三、據上論結，本件上訴為不合法。依行政訴訟法第249條第1項
    前段、第104條、民事訴訟法第95條、第78條、第85條第1項
    前段，裁定如主文。
中    華    民    國    98    年    12    月    17    日
                    最高行政法院第二庭
                        審判長法官  鍾  耀  光
                              法官  廖  宏  明
                              法官  張  瓊  文
                              法官  黃  淑  玲
                              法官  鄭  小  康
以  上  正  本  證  明  與  原  本  無  異
中    華    民    國    98    年    12    月    17    日
                              書記官  王  史  民


司法院資訊處製作；財團法人民間司法改革基金會備份。
